de: Installationsmethode: Schraubmontage; Klemmmontage; Montage ohne Bohren; Schweißmontage; Schweiß- und Schraubmontage (Hybrid); Sonstige
da: Installationsmetode: Fastskruning; Fastspænding; Uden boring; Indsvejsning; Indsvejsning og fastskruning (hybrid); Andet
bg-BG: Метод на инсталация: С болтове; Със скоба; Без пробиване; Заваряване; Заваряване и с болтове (хибридно); Други
pt-BR: Método de instalação: Parafusado; Fixado com braçadeira; Sem furos; Soldado; Soldado e parafusado (híbrido); Outro
fi: Asennustapa: Pultattava; Puristuskiinnitys; Ei porausta; Hitsattava; Hitsattava ja pultattava (hybridi); Muu
it: Metodo di installazione: A imbullonare; A morsetto; Senza foratura; A saldare; A saldare e a imbullonare (ibrido); Altro
tr: Kurulum yöntemi: Cıvatalı montaj; Kelepçeli montaj; Deliksiz; Kaynaklı montaj; Kaynaklı ve cıvatalı (hibrit) montaj; Diğer
ko: 설치 방식: 볼트 인; 클램프 온; 무타공; 용접식; 용접 및 볼트 체결(하이브리드); 기타
sk-SK: Spôsob inštalácie: Skrutkované; Upevnené svorkou; Bez vŕtania; Privarené; Privarené a skrutkované (hybridné); Iné
es: Método de instalación: Atornillable; Sujeto con abrazadera; Sin perforación; Soldable; Soldable y atornillable (híbrido); Otro
zh-CN: 安装方法: 螺栓固定; 夹具固定; 免打孔; 焊接固定; 焊接与螺栓固定（混合）; 其他
ru: Метод установки: На болтах; На зажимах; Без сверления; На сварке; На сварке и болтах (гибридный); Другое
nl: Installatiemethode: Boutbevestiging; Klembevestiging; Zonder boren; Lasbevestiging; Lassen en bouten (hybride); Overige
hu: Beszerelés módja: Rácsavarozható; Rácsíptethető; Fúrásmentes; Hegeszthető; Hegeszthető és rácsavarozható (hibrid); Egyéb
vi: Phương pháp lắp đặt: Gắn bằng bu-lông; Gắn bằng kẹp; Không khoan; Hàn; Hàn và gắn bằng bu-lông (lai); Khác
sv: Installationsmetod: Bultmontering; Klämmontering; Utan borrning; Svetsmontering; Svets- och bultmontering (hybrid); Övrigt
nb: Installasjonsmetode: Boltes fast; Klemmes fast; Uten boring; Sveises fast; Sveises og boltes fast (hybrid); Annet
pl: Metoda montażu: Przykręcane; Na zacisk; Bez wiercenia; Wspawywane; Wspawywane i przykręcane (hybrydowe); Inne
cs: Způsob instalace: Přišroubování; Připevnění svorkou; Bez vrtání; Přivaření; Přivaření a přišroubování (hybridní); Jiné
el: Μέθοδος εγκατάστασης: Με βίδες; Με σφιγκτήρα; Χωρίς τρύπημα; Με συγκόλληση; Με συγκόλληση και με βίδες (υβριδικό); Άλλο
sl-SI: Način namestitve: Vijačenje; Spončno; Brez vrtanja; Zavarjeno; Zavarjeno in privijačeno (hibrid); Drugo
zh-TW: 安裝方式: 螺栓固定; 夾鉗固定; 免鑽孔; 焊接固定; 焊接與螺栓固定 (混合); 其他
ro-RO: Metodă de instalare: Prindere cu șuruburi; Prindere cu clemă; Fără găurire; Sudare; Sudare și prindere cu șuruburi (hibrid); Altele
lt-LT: Tvirtinimo būdas: Prisukamas; Prispaudžiamas; Be gręžimo; Įvirinamas; Įvirinamas ir prisukamas (hibridinis); Kita
en: Installation method: Bolt-in; Clamp-on; No-drill; Weld-in; Weld-in and bolt-in (hybrid); Other
th: วิธีการติดตั้ง: ขันน็อต; หนีบ; ไม่ต้องเจาะ; เชื่อม; เชื่อมและขันน็อต (ไฮบริด); อื่นๆ
ja: 取り付け方法: ボルトイン; クランプオン; 穴あけ不要; 溶接; 溶接とボルトイン (ハイブリッド); その他
hr-HR: Način ugradnje: Na vijke; Na stezaljke; Bez bušenja; Zavarivanjem; Zavarivanje i na vijke (hibridno); Ostalo
pt-PT: Método de instalação: Aparafusado; Fixação por grampo; Sem perfuração; Soldado; Soldado e aparafusado (híbrido); Outro
fr: Méthode d'installation: Boulonné; Serré; Sans perçage; Soudé; Soudé et boulonné (hybride); Autre